【裁判字號】    97,訴,1815
【裁判日期】    971127
【裁判案由】    清償借款
【裁判全文】
臺灣高雄地方法院民事判決              97年度訴字第1815號
原      告  高雄銀行股份有限公司
法定代理人  乙○○
訴訟代理人  甲○○
被      告  丁○○○○○○
            丙○○
當事人間清償借款事件，本院於民國97年11月20日言詞辯論終結
，判決如下：
  主  文
被告應連帶給付原告新台幣貳佰肆拾捌萬捌仟肆佰玖拾陸元，及
如附表所示利息、違約金。
訴訟費用新台幣貳萬伍仟陸佰伍拾壹元由被告連帶負擔。
  事實及理由
一、原告起訴主張：被告丁○○○○○○於民國94年6 月27日邀
    同被告丙○○擔任連帶保證人，向原告借款新台幣（下同）
    280 萬元，約定借款期間自94年6 月27日起至114 年6 月27
    日止，按月攤還本息，約定利息按年息3.95% 計算，且如遲
    延給付時，除仍依原約定利率計算遲延利息外，其逾期清償
    在6 個月以內者，應按上開利率10 %，逾期清償在6 個月以
    上者，其超過6 個月部分，按上開利率20 %計算違約金。另
    約定如遲延一期給付時，即喪失期限利益，全部債務視為到
    期。詎被告丁○○○○○○於借款後，僅繳納本息至97年5
    月26日止，即未依約給付，依約借款視為全部到期，尚有如
    附表所示本金、利息、違約金未為清償。爰依消費借貸及連
    帶保證之法律關係，提起本訴，並聲明求為命被告給付如主
    文第一項所示金額之判決。
二、被告則稱：同意原告請求等語。
三、按稱消費借貸者，謂當事人一方移轉金錢或其他代替物之所
    有權於他方，而約定他方以種類、品質、數量相同之物返還
    之契約；借用人應於約定期限內，返還與借用物種類、品質
    、數量相同之物；遲延之債務，以支付金錢為標的者，債權
    人得請求依法定利率計算之遲延利息。但約定利率較高者，
    仍從其約定利率；當事人得約定債務人於債務不履行時，應
    支付違約金，民法第474 條第1 項、第478 條前段、第233
    條第1 項及第250 條第1 項分別定有明文。再按稱保證者，
    謂當事人約定，一方於他方之債務人不履行債務時，由其代
    負履行責任之契約；保證債務，除契約另有訂定外，包含主
    債務之利息、違約金、損害賠償及其他從屬於主債務之負擔
    ，民法第739 條及第740 條亦有明文。又保證債務之所謂連
    帶，係指保證人與主債務人負同一債務，對於債權人各負全
    部給付之責任者而言，此觀諸民法第272 條第1 項規定連帶
    債務之文義即明，最高法院45年台上字第1426號判例可資參
    照。
四、經查，本件原告主張之前揭事實，有原告提出之放款借據、
    放款客戶授信明細查詢單、放款利率查詢單為證，且經原告
    表示同意原告之請求，堪認原告之主張為真實。則原告本於
    消費借貸及連帶保證之法律關係，請求被告應連帶給付如主
    文第1 項所示之金額、利息，即有理由，應予准許。
五、據上結論，本件原告之訴為有理由，依民事訴訟法第85 條
    第2 項，判決如主文。
中    華    民    國    97    年    11    月    27    日
                  民事第四庭  法  官  郭瓊徽
上為正本，係依原本作成。
如不服本判決，應於送達後20日內，向本院提出上訴狀並表明上
訴理由，如於本判決宣示後送達前提起上訴者，應於判決送達後
10日內補提上訴理由書（須附繕本）。
中    華    民    國    97    年    11    月    27    日
                              書記官  簡文清


司法院資訊處製作；財團法人民間司法改革基金會備份。
